【裁判字號】    88,簡上,146
【裁判日期】    890302
【裁判案由】    清償借款
【裁判全文】
台灣彰化地方法院民事判決  八十八年度簡上字第一四六號
    上  訴  人  丁○○
                丙○○
    右一訴訟代理人  丁○○
    被上訴人    台中商業銀行股份有限公司彰化分行
    法定代理人  甲○○
    訴訟代理人  乙○○
右當事人間請求清償借款事件，上訴人對於中華民國八十八年十月十二日本院第一
審判決（八十八年度彰簡字第五九八號）提起上訴，本院判決如左：
    主      文
上訴駁回。
第二審訴訟費用由上訴人負擔。
    事      實
甲、上訴人方面：
聲明：（一）原判決廢棄。（二）第一、二審訴訟費用由被上訴人負擔。
陳述：除與第一審判決記載相同者，茲予引用外，並補述略稱：上訴人丁○○並未
        於民國八十六年十一月二日與被上訴人簽訂金吉利貸款契約，上訴人丙○○
        亦無擔任連帶保證人之情事等語。
乙、被上訴人方面：
聲明：（一）上訴駁回。（二）第二審訴訟費用由上訴人負擔。
陳述：除與第一審判決記載相同者，茲予引用外，並補述略稱：上訴人李照雄、丙
        ○○分別確有於被上訴人之金吉利貸款契約書上簽約人及連帶保證人部分簽
        名等語。
補充証據：提出授信資料查詢單、攤還表各一件為證
    理      由
一、本件被上訴人於原審起訴主張：上訴人李照雄於民國八十六年十一月三日向被上
    訴人借款新台幣（下同）一百萬元，於領取放款時以上訴人丙○○、訴外人李文
    錄為連帶保證人訂立金吉利貸款契約，約定借款間限自八十六年十一月三日起至
    八十九年一月三日止，共分二十六期，按年息百分之十三點五之利息，按月攤還
    本息，如未按月繳付本息時即喪失期限利益，全部債務視為到期，應將所欠借款
    、利息及違約金等一次清償。嗣上訴人等自八十八年二月三日起不依約定繳付本
    息，共積欠四十二萬三千一百五十八元及利息、違約金，迭經催均無結果，惟上
    訴人等於八十八年八月二日再償還所積欠一期之本息，故上訴人等尚積欠三十八
    萬五千五百四十八元及利息、違約金，為此提起本訴。上訴人則以：上訴人丁○
    ○並未於八十六年十一月二日與被上訴人簽訂金吉利貸款契約，上訴人丙○○亦
    無擔任連帶保證人之情事等語置辯。
二、被上訴人就其主張之事實，業據提出金吉利貸款契約書、攤還表、交易明細查詢
    表、授信資料查詢單等件為證，並為上訴人所不爭，堪信為真正，而上訴人前雖
    否認與被告簽訂貸款契約及擔保連帶保證人等情，惟上訴人丁○○於言詞辯論時
    已自認其係債務人沒錯，伊母親丙○○亦為連帶保證人，上開貸款契約書上「丁
    ○○」之簽名、地址、印章均係其本人簽名蓋章，「丙○○」之簽名、地址、印
    章亦均係上訴人丙○○本人簽名蓋章，被上訴人亦有將錢匯入伊之帳戶由伊提領
    無訛，自堪認被上訴人之主張為真實。從而，被上訴人依據消費借貸與連帶保證
    之法律關係請求上訴人等連帶給付三十八萬五千五百四十八元，及自八十八年三
    月三日起至清償日止，按年息百分之十三點二五計算之利息，並自八十八年四月
    四日起至八十八年十月三日止按上開利率百分之十，自八十八年十月四日起至清
    償日止，按上開利率百分之二十計算之違約金，為有理由，原審因而判決上訴人
    應給付被上訴人上開金額及利息、違約金，核無違誤，上訴人之上訴，自無理由
    ，應予駁回。
結論：本件上訴為無理由，依民事訴訟法第四百三十六條之一第三項、第四百四十九
條第一項前段、第七十八條，判決如主文。
中      華      民      國    八十九    年      三      月       二     日
                                     臺灣彰化地方法院民事第一庭
~B審判長法官  鍾堯航
~B法      官  黃倩玲
~B法      官  陳秋錦
右為正本係照原本作成。
本件不得上訴。
中      華      民      國    八十九    年      三      月       二     日
~B法院書記官  陳蒼林


司法院資訊處製作；財團法人民間司法改革基金會備份。
